【裁判字號】    97,易,1691
【裁判日期】    970509
【裁判案由】    加重竊盜
【裁判全文】
臺灣臺中地方法院刑事判決  97年度易字第1691號
公  訴  人  臺灣臺中地方法院檢察署檢察官
被      告  丙○○
                    （現於臺灣臺中監獄執行中)
上列被告因加重竊盜案件，經檢察官提起公訴（九十七年度偵字
第943號），於本院準備程序進行中，被告就被訴事實為有罪之
陳述，經裁定改以簡式審判程序審理，判決如下：
    主    文
丙○○於夜間侵入住宅竊盜，累犯，處有期徒刑柒月。又意圖為
自己不法之所有，以不正方法由自動付款設備取得他人之物，累
犯，處有期徒刑參月。應執行有期徒刑玖月。
    事    實
一、丙○○前因毒品、竊盜及詐欺等案件，經法院分別判處有期
    徒刑八月、四月、五月、六月確定，於民國九十五年十一月
    二十四日，因縮短刑期假釋出監，於九十六年一月二十九日
    假釋期滿未經撤銷假釋而視為執行完畢。詎仍不知悔改，竟
    意圖為自己不法之所有，於九十六年十月六日二十二時許，
    前往女友何珮甄位於臺中市○區○○街五十之四號之住處，
    以何珮甄放置於屋外某處之備份鑰匙開啟大門後進入，見四
    下無人之際，以徒手方式，竊取何珮甄之母親甲○○所有，
    置放於桌上之臺北富邦銀行廣三ＳＯＧＯ信用卡（卡號：0
    000000000000000號），並窺視一同置放於
    桌上之前揭信用卡密碼單後，隨即將上揭信用卡取走（下稱
    犯罪事實一）。嗣前往設置於臺中市○區○○○路二段一九
    六號之臺北富邦銀行自動櫃員機前，復另行基於意圖為自己
    不法所有之接續犯意，分別於同日二十三時五十七分、二十
    三時五十八分、翌日（七日）零時一分、同日零時二分許，
    持前揭之信用卡並輸入窺視所得之預借現金密碼之不正方法
    ，使自動提款機辨識系統誤認其為真正持卡人，依其輸入之
    密碼、金額給付金額，而以此不正方式接續提款四次，共詐
    得新臺幣（下同）五萬元而得逞（下稱犯罪事實二）。
二、案經臺中市警察局第一分局報請臺灣臺中地方法院檢察署檢
    察官偵查起訴。
    理    由
壹、程序方面：
    查本件被告所犯刑法第三百二十一條第一項之加重竊盜罪，
    其法定刑為「六月以上五年以下有期徒刑」，及同法第三百
    三十九條之一之罪，其法定刑為「一年以下有期徒刑、拘役
    或三千元以下罰金。」，均非高等法院管轄第一審之案件，
    於準備程式時，被告就被訴事實為有罪之陳述後，經告知被
    告簡式審判程式之旨，並聽取被告、檢察官之意見後，裁定
    進行簡式審判程式，依刑事訴訟法第第二百七十三條之二之
    規定，簡式審判程式之證據調查，不受刑事訴訟法第一百五
    十九條第一項、第一百六十一條之二、第一百六十一條之三
    、第一百六十三條之一及第一百六十四條至第一百七十條規
    定之限制，合先敘明。
貳、實體方面：
一、上揭事實，業據被告迭於警詢、偵查及本院審理時坦承不諱
    ，核與被害人甲○○於警詢之供述情節相符，並有臺北富邦
    銀行冒刷明細單、犯罪現場ＡＴＭ監視器錄影帶及翻拍照片
    四張附卷可憑，足認被告上揭自白應與事實相符。本件事證
    明確，被告之犯行洵堪認定，自應依法論科。
二、核被告所為，就犯罪事實一部分，係犯刑法第三百二十一條
    第一項第一款之加重竊盜罪；另犯罪事實二部分，則係犯同
    法第三百三十九條之二第一項之以不正方法由自動付款設備
    取得他人之物罪。被告就犯罪事實二部分，分別係屬一犯意
    接續多次行為，侵害一個法益，應為接續犯，屬單純一罪。
    被告所犯上開二罪間，犯意各別，行為不同，應分論併罰。
    又查被告前因毒品、竊盜及詐欺等案件，經法院分別判處有
    期徒刑八月、四月、五月、六月確定，於九十五年十一月二
    十四日，因縮短刑期假釋出監，於九十六年一月二十九日，
    假釋期滿未撤銷假釋而視為執行完畢，有臺灣高等法院被告
    前案紀錄表乙紙在卷可參，其於受有期徒刑之執行完畢後，
    五年內故意再犯本件有期徒刑以上之罪，為累犯，應依刑法
    第四十七條第一項規定加重其刑。爰審酌被告素行不佳，有
    上揭臺灣高等法院被告前案紀錄表乙紙在卷可參，且正值青
    年，竟不思向上，尋求正當職業以謀生，率爾以竊取方式滿
    足物質慾望，並以信用卡詐得五萬元之金額，其動機及手段
    均值非難，但念其犯後自白犯行，態度堪稱良好，惟被告迄
    今尚未與被害人達成和解等一切情狀，分別量處如主文所示
    之刑，並定其應執行之刑，以示懲儆。
據上論斷，應依刑事訴訟法第二百九十九條第一項前段、刑法第
三百二十一條第一項第一款、第三百三十九條之二第一項、第四
十七條第一項、第五十一條第五款，刑法施行法第一條之一第一
項、第二項，判決如主文。
本案經檢察官乙○○到庭執行職務。
中    華    民    國    97    年    5     月    9     日
                    刑事第十一庭  法  官  林慶郎
以上正本證明與原本無異
如不服本判決，應於收受本判決後十日內向本院提出上訴書狀，
其未敘述上訴理由者，並得於提起上訴後十日內向本院補提理由
書狀（均須按他造當事人之人數附繕本）「切勿逕送上級法院」
                                  書記官  廖日晟
中    華    民    國    97    年    5     月    9     日
附錄本案論罪科刑法條全文：
中華民國刑法第321條
（加重竊盜罪）
犯竊盜罪而有左列情形之一者，處 6 月以上、 5 年以下有期徒
刑：
一  於夜間侵入住宅或有人居住之建築物、船艦或隱匿其內而犯
之者。
中華民國刑法第339條之2
（違法由自動付款設備取得他人之物之處罰）
意圖為自己或第三人不法之所有，以不正方法由自動付款設備取
得他人之物者，處3年以下有期徒刑、拘役或1萬元以下罰金。
以前項方法得財產上不法之利益或使第三人得之者，亦同。


司法院資訊處製作；財團法人民間司法改革基金會備份。
